臺灣新竹地方法院刑事判決
                                      111年度訴字第125號
公  訴  人  臺灣新竹地方檢察署檢察官
被      告  崔煥昇



上列被告因傷害等案件，經檢察官提起公訴（110年度偵字第147
55號），被告於本院準備程序為有罪之陳述，經本院裁定進行簡
式審判程序獨任審理，判決如下：
    主  文
甲○○犯公然侮辱罪，處罰金新臺幣參仟元，如易服勞役，以新臺
幣壹仟元折算壹日；又犯傷害罪，處拘役貳拾日，如易科罰金，
以新臺幣壹仟元折算壹日。
    事  實
一、甲○○於民國110年11月10日16時47分許，騎乘車牌號碼000-0
    000號普通重型機車，行經新竹縣○○鄉○○路0段0巷0號前時，
    因行車糾紛而與騎乘車牌號碼000-0000號普通重型機車之乙
    ○○發生口角爭執，詎被告甲○○在上開不特定多數人得共見共
    聞之地點，基於公然侮辱之犯意，以「操你媽的」、「幹你
    娘」、「機掰」、「王八蛋」等語辱罵乙○○，足以貶損乙○○
    之名譽、人格及社會評價；復基於傷害之犯意，揮拳毆打乙
    ○○之左臉頰，致乙○○受有左側臉頰挫傷、左上唇擦挫傷之傷
    害。
二、案經乙○○訴由新竹縣政府警察局竹東分局報請臺灣新竹地方
    檢察署檢察官偵查起訴。
    理  由
一、本件被告甲○○所犯之罪，均非法定刑為死刑、無期徒刑或最
    輕本刑3 年以上有期徒刑之罪，亦非高等法院管轄第一審之
    案件，而被告於準備程序進行中就被訴事實已為有罪之陳述
    ，經本院告知簡式審判程序之旨，並聽取檢察官及被告之意
    見後，本院乃依刑事訴訟法第273 條之1 第1 項規定，裁定
    進行簡式審判程序，合先敘明。
二、訊據被告對於上開傷害及公然侮辱犯行於本院準備及簡式審
    判程序時均坦承不諱（見偵卷第4-7頁、第45-45頁反面；本
    院訴字卷第36頁、第40頁），並有證人即告訴人乙○○於警詢
    及偵查中之證述可證（見偵卷第8-13頁、第42-42頁反面）
    ，復有救護紀錄表、新竹縣政府警察局竹東分局寶山派出所
    受理各類案件紀錄表、受(處)理案件證明單、告訴人之新竹
    國泰綜合醫院診斷證明書各1份、告訴人傷勢及雙方騎乘之
    機車照片、現場照片、告訴人之行車紀錄器錄影光碟1片(見
    偵卷第14-25頁、第48頁；光碟置於偵卷證物袋內)附卷可稽
    ，足認被告之自白均與事實相符，本件犯行均至堪認定，應
    依法論科。
三、核被告所為，係刑法第277條第1項之傷害罪及同法第309條
    第1項之公然侮辱罪。被告所犯上開2罪，犯意各別、行為互
    殊，應予分論併罰。
四、爰審酌被告不知理性溝通，竟公然以言詞辱罵告訴人並揮拳
    毆打之，其理性溝通及情緒控制能力實有不足，所為均殊值
    非難；復考量被告犯後態度，兼衡其自承教育程度為高中肄
    業，案發迄今均擔任外送員，未婚，無未成年子女，現與女
    友同住，暨本件各次犯罪動機、目的、手段等一切情狀，就
    公然侮辱、傷害犯行分別量處如主文所示之刑，並分別諭知
    易服勞役及易科罰金之折算標準，以示懲儆。
據上論斷，依刑事訴訟法第273 條之1 第1 項、第299 條第1 項
前段，判決如主文。
本案經檢察官翁旭輝提起公訴，檢察官黃嘉慧到庭執行職務。
中    華    民    國   111    年    6    月    29    日
                  刑事第六庭  法  官   林涵雯
以上正本證明與原本無異。
如不服本判決應於收受本判決後20日內向本院提出上訴書狀，上
訴書狀應敘述具體理由。上訴書狀未敘述上訴理由者，應於上訴
期間屆滿後20日內補提理由書狀於本院(均須按他造當事人之人
數附繕本 )「切勿逕送上級法院」。 
中　　華　　民　　國　　111 　年　　6 　　月　　29　　日
                              書記官  林汶潔
附錄本案論罪科刑法條：
中華民國刑法第277條
傷害人之身體或健康者，處五年以下有期徒刑、拘役或五十萬元
以下罰金。
犯前項之罪，因而致人於死者，處無期徒刑或七年以上有期徒刑
；致重傷者，處三年以上十年以下有期徒刑。

中華民國刑法第309條
公然侮辱人者，處拘役或九千元以下罰金。
以強暴犯前項之罪者，處一年以下有期徒刑、拘役或一萬五千元
以下罰金。